【裁判字號】    95,訴緝,73
【裁判日期】    950526
【裁判案由】    毒品危害防制條例
【裁判全文】
臺灣桃園地方法院刑事判決              95年度訴緝字第73號
公  訴  人  臺灣桃園地方法院檢察署檢察官
被      告  甲○○
                      1號7樓.
上列被告因違反毒品危害防制條例案件，經檢察官提起公訴（94
年度毒偵字第1829號），本院裁定進行簡式審判程序，判決如下
：
    主  文
甲○○連續施用第一級毒品，累犯，處有期徒刑拾月。扣案之第
一級毒品海洛因壹包（淨重零點貳捌公克、空包裝重零點壹伍公
克）沒收銷燬之。
    事  實
一、甲○○前於民國91年間，因搶奪案件，經臺灣臺中地方法院
    於91年12月25日以91年度訴字第2571號，判處有期徒刑7 月
    ，於92年1 月20日確定，並於92年8 月13日執行完畢。復於
    93年間，因竊盜案件，經臺灣新竹地方法院於93年4 月23日
    以93年度易字第95號，判處有期徒刑3 月，如易科罰金，以
    300 元折算1 日，於93年5 月17日確定，並於93年10月5 日
    執行完畢。其又曾因施用毒品案件，經臺灣苗栗地方法院於
    90年9 月28日，以90年度毒聲字第1263號裁定送觀察勒戒後
    ，認無繼續施用毒品之傾向，於90年10月16日出所，並於90
    年10月27日執行完畢，而於90年10月16日，經臺灣苗栗地方
    法院檢察署檢察官以90年度毒偵字1600號為不起訴處分確定
    ；後再因施用毒品案件，經臺灣苗栗地方法院於91年4 月23
    日，以91年度毒聲字第381 號裁定送觀察勒戒後，認無繼續
    施用毒品之傾向，於91年5 月10日出所，並於91年5 月22日
    執行完畢，而於91年5 月12日，經臺灣苗栗地方法院檢察署
    檢察官以91年度毒偵緝字72號為不起訴處分確定在案。詎甲
    ○○猶不知惕勵，竟基於施用第一級毒品之概括犯意，自94
    年3 月1 日起至94年3 月11日上午某時止，連續在其位於苗
    栗縣頭份鎮○○里○ 鄰○○街27號之住處，以使用其所有注
    射針筒（未扣案）注射之方式，施用第一級毒品海洛因多次
    。嗣於94年3 月11日23時30分許，為警在桃園縣楊梅鎮○○
    ○街2 號前查獲，並扣得第一級毒品海洛因1 包（淨重0 ．
    28公克、空包裝重0 ．15公克）。
二、案經桃園縣政府警察局龜山分局報請臺灣桃園地方法院檢察
    署檢察官偵查起訴。
    理  由
一、本件經檢察官提起公訴，被告甲○○於準備程序中就被訴事
    實為有罪之陳述，經受命法官告知簡式審判程序之旨，並聽
    取公訴人及被告之意見後，由合議庭裁定進行簡式審判程序
    ，合先敘明。
二、訊據被告甲○○對其於上揭時、地，連續施用第一級毒品海
    洛因多次之事實坦承不諱，又經將被告於94年3 月11日為警
    查獲後，所採集之尿液送驗結果，亦呈嗎啡陽性反應，有台
    灣尖端先進生技醫藥股份有限公司於94年5 月3 日出具之濫
    用藥物檢驗報告1 紙附卷可稽（附於偵查卷第43頁），此外
    ，復有第一級毒品海洛因1 包（淨重0 ．28公克、空包裝重
    0 ．15公克）扣案為憑，而扣案之白粉1 包送請法務部調查
    局鑑定，送驗白粉含有第一級毒品海洛因成分無訛，有該局
    94年5 月3 日調科壹第000000000 號鑑定通知書1 紙附卷足
    參（附於偵查卷第40頁），是認被告上開任意性自白，應與
    事實相符，堪以採信。綜上，本件事證明確，被告上揭犯行
    足可認定，應依法論科。
三、核被告甲○○所為，係犯毒品危害防制條例第10條第1 項之
    施用第一級毒品罪。被告非法持有第一級毒品海洛因，進而
    施用，其持有之低度行為應被施用之高度行為所吸收，不另
    論其非法持有第一級毒品之罪。又被告先後多次施用第一級
    毒品海洛因之犯行，時間緊接，犯罪構成要件相同，顯係基
    於概括犯意為之，為連續犯，應依刑法第56條之規定以一罪
    論，並加重其刑。另公訴意旨雖僅就被告於94年3 月12日上
    午7 時25分許為警採集尿液回溯前26小時內某時，所為施用
    第一級毒品犯行部分提起公訴，惟被告所為上開其餘各次施
    用第一級毒品毒品犯行，與經起訴部分具有連續犯之裁判上
    一罪關係，依法本院自得併予審究。查被告前有如事實欄所
    載之犯罪科刑執行情形，有刑案資料查註紀錄表、臺灣高等
    法院被告前案紀錄表各1 份在卷可參，被告於前案執行完畢
    後5 年內再犯本件有期徒刑以上之施用第一級毒品罪，為累
    犯，應依法遞加重其刑。次查，被告曾因施用毒品案件，經
    臺灣苗栗地方法院於90年9 月28日，以90年度毒聲字第1263
    號裁定送觀察勒戒後，認無繼續施用毒品之傾向，於90年10
    月16日出所，並於90年10月27日執行完畢，而於90年10月16
    日，經臺灣苗栗地方法院檢察署檢察官以90年度毒偵字1600
    號為不起訴處分確定；後再因施用毒品案件，經臺灣苗栗地
    方法院於91年4 月23日，以91年度毒聲字第381 號裁定送觀
    察勒戒後，認無繼續施用毒品之傾向，於91年5 月10日出所
    ，並於91年5 月22日執行完畢，而於91年5 月12日，經臺灣
    苗栗地方法院檢察署檢察官以91年度毒偵緝字72號為不起訴
    處分確定在案，有上開被告前案紀錄表及刑案資料查註紀錄
    表附卷為憑，其於前次觀察、勒戒執行完畢釋放後，5 年內
    再犯毒品危害防制條例第10條第1 項之罪，是依同條例第23
    條第2 項之規定，應予依法追訴。爰審酌被告前經二次觀察
    勒戒期滿，仍不知悔改、警惕，猶繼續施用毒品，本不宜寬
    貸，及其施用之期間、次數，惟此乃自戕行為及被告犯後已
    坦承悔悟等一切情狀，量處如主文所示之刑。
四、末查，前述扣案之第一級毒品海洛因1 包（淨重0 ．28公克
    、空包裝重0 ．15公克），係屬毒品，應依毒品危害防制條
    例第18條第1 項前段規定，不問屬於犯人與否，宣告沒收並
    銷燬之。至被告所有供其犯本件施用第一級毒品罪所用之注
    射針筒，並未扣案，且該注射針筒前為被告所丟棄而滅失一
    情，業經被告於本院審理中供述明確在卷，是已無沒收之必
    要，爰不宣告沒收之，併此敘明。
據上論斷，應依刑事訴訟法第273 條之1 第1 項、第299 條第1
項前段，毒品危害防制條例第10條第1 項、第18條第1 項前段，
刑法第11條、第56條、第47條，判決如主文。
本案經檢察官張啟聰到庭執行職務。
中    華    民    國    95    年    5     月    26    日
                          刑事第十二庭法  官   王美玲
以上正本證明與原本無異。
如不服本判決，應於判決送達後10日內向本院提出上訴狀 (應附
繕本)， 上訴於臺灣高等法院。
                                      書記官   吳玉蘭
中    華    民    國    95    年    5     月    26    日
附錄本案論罪科刑法條：
毒品危害防制條例第10條第1 項
施用第一級毒品者，處六月以上五年以下有期徒刑。


司法院資訊處製作；財團法人民間司法改革基金會備份。
